【裁判字號】    89,上易,779
【裁判日期】    890424
【裁判案由】    侵占
【裁判全文】
臺灣高等法院刑事判決                      八十九年度上易字第七七九號
    上  訴  人
    即  被  告  甲○○
右上訴人因侵占案件，不服臺灣板橋地方法院八十八年度易字第四五三二號，中華民
國八十八年十二月二十八日第一審判決（起訴案號：臺灣板橋地方法院檢察署八十八
年度偵字第二０七五二號）提起上訴，本院判決如左：
    主  文
上訴駁回。
甲○○緩刑伍年。
    事  實
一、甲○○於民國（下同）八十八年四月中旬起，在臺北縣土城市○○路○段一二五
    號三樓統琳企業股份有限公司（下稱統琳公司）擔任業務員，主要負責業務推廣
    與收款之業務。緣因與有夫之婦交往，而入不敷出，竟基於意圖為自己不法所有
    之概括犯意，自八十八年（起訴書誤載為八十六年）六月間起至同年八月間止，
    先後多次將在臺北縣、市等地業務上所收取之應收帳款共有六十五筆，總計新臺
    幣（下同）一百零三萬八千四百四十八元（客戶名稱及金額等均詳如附表）予以
    侵吞入己。嗣經統琳公司於八十八年八月下旬結算時始查悉上情。
二、案經統琳公司訴請臺灣板橋地方法院檢察署檢察官偵查起訴。
    理  由
一、右揭事實，業據被告甲○○於偵查及原審、本院審理時供承不諱，並經告訴代理
    人吳夢飛於偵查中指訴屬實，復有告訴人所提出之送貨傳票影本共六十五份與被
    告自八十八年六月、七月及八月所侵占客戶之名稱及金額名單乙份在卷可稽。而
    被告對上開送貨傳票與名單坦承將上開共收取之帳款一百零三萬八千四百四十八
    元予以侵吞花用。罪證明確，被告犯行洵堪認定。
二、被告係統琳公司業務員，有向客戶收取帳款之業務，為從事業務之人。其利用執
    行業務之機會，將前開業務上持有之帳款侵占入己，核其所為，係犯刑法第三百
    三十六條第二項業務侵占罪。被告先後多次犯行，時間緊接，犯罪構成要件相同
    ，顯係基於概括犯意反覆為之，應依連續犯之規定以一罪論，並加重其刑。
三、原審法院因以適用刑法第五十六條、第三百三十六條第二項、罰金罰鍰提高標準
    條例第一條前段各規定，審酌被告之品行、智識程度、犯罪動機及侵占之金額達
    一百餘萬元，所生之危害，且已返還十七萬六千元以及被告犯罪後坦承犯行等一
    切情狀，量處有期徒刑十月，本院經核原審認事用法，並無不合，量刑亦稱允當
    ，被告上訴意旨所稱量刑過重，核無理由，應予駁回。
四、末查被告甲○○前未曾受有期徒刑以上刑之宣告，有臺灣高等法院檢察署刑案紀
    錄簡覆表附卷可稽，犯後知悔並坦承犯行，賠償告訴人十七萬六千元，及願意分
    期清償惟尚無法與告訴人達成協議，而告訴人經本院依法傳訊數次均未到庭，本
    院認被告經上開刑之宣告當知警惕，應無再犯之虞，上開宣告刑以暫不執行為適
    當，爰併諭知緩刑五年，以啟自新。
據上論斷，應依刑事訴訟法第三百六十八條、刑法第七十四條第一款判決如主文。本
本案經檢察官鄭富銘到庭執行職務。
中    華    民    國    八十九    年      四        月      二十四      日
                          臺灣高等法院刑事第二十二庭
                              審判長法  官  許  正  順
                                    法  官  林  文  舟
                                    法  官  胡  方  新
右正本證明與原本無異。
不得上訴。
                                    書記官  秦  慧  榮
中    華    民    國    八十九    年      四        月     二十六       日
附錄：本案論罪科刑法條全文
刑法第三百三十六條：
對於公務上或因公益所持有之物，犯前條第一項之罪者，處一年以上七年以下有期徒
刑，得併科五千元以下罰金。
對於業務上所持有之物，犯前條第一項之罪者，處六月以上五年以下有期徒刑，得併
科三千元以下罰金。
前二項之未遂犯罰之。


司法院資訊處製作；財團法人民間司法改革基金會備份。
